臺灣高等法院刑事判決               100年度上易字第2071號
上  訴  人  臺灣士林地方法院檢察署檢察官
被      告  陳亮介
上列上訴人因被告詐欺等案件，不服臺灣士林地方法院100年度
易字第292號，中華民國100年7月29日第一審判決（起訴案號：
臺灣士林地方法院檢察署100年度偵緝字第521、526號），提起
上訴，本院判決如下：
    主  文
上訴駁回。
    理  由
一、按不服地方法院之第一審判決而上訴者，應向管轄第二審之
    高等法院為之；上訴書狀應敘述具體理由；上訴書狀未敘述
    上訴理由者，應於上訴期間屆滿後20日內補提理由書於原審
    法院。逾期未補提者，原審法院應定期間先命補正，刑事訴
    訟法第361條第1項、第2項、第3項分別定有明文。又第二審
    法院認為上訴書狀未敘述理由，或上訴有第362 條前段之情
    形者，應以判決駁回之，同法第367 條前段亦有明文。而所
    謂上訴之具體理由，必係依卷內既有訴訟資料或提出新事證
    ，指摘或表明第一審判決有何採證認事、用法或量刑等足以
    影響判決本旨之不當或違法，而構成應予撤銷之具體事由，
    始足當之；倘僅泛言原判決認定事實錯誤、違背法令、量刑
    失之過重或輕縱，而未依上揭意旨指出具體事由，或形式上
    雖已指出具體事由，然該事由縱使屬實，亦不足以認為原判
    決有何不當或違法者，皆難謂係具體事由，俾與第二審上訴
    制度在請求第二審法院撤銷、變更第一審不當或違法之判決
    ，以實現個案救濟及節制濫行上訴之立法目的相契合（最高
    法院97年度台上字第892 號判決參照）。是倘上訴人之上訴
    書狀雖敘述上訴理由，惟並未具體敘述第一審判決有何不當
    或違法情形，即與未敘述具體理由無異，所為上訴，即非適
    法。
二、經查，本件被告陳亮介因涉犯刑法第321條第1項第3 款之攜
    帶兇器竊盜罪（2罪）、刑法第30條第1項前段、第339條第1
    項之幫助詐欺取財罪（1罪），經原審判處應執行有期徒刑1
    年，如易科罰金，以新臺幣（下同）1千元折算1日。被告不
    服原審判決提起上訴，嗣於民國（下同）100年9月7 日本院
    羈押訊問中撤回全部上訴；檢察官就詐欺部分不服原審判決
    ，於100年8月26日具狀提起第二審上訴，上訴理由略以：被
    告基於幫助詐欺取財之犯意，於99年12月29日晚上6時7分許
    ，撥打電話向翁碧霞佯稱其之前於網路購物，誤設為分期付
    款，需至自動提款機操作取消分期付款云云，致翁碧霞陷於
    錯誤，於同日晚間8 時41分許，前往臺北市○○區○○街操
    作自動提款機，分2 次以現金存入（1次2萬1千元、1次9萬9
    千元），總計存入12萬元至被告第一商業銀行汐止分行第00
    000000000號帳戶等情，有本署100年度偵字第8799號併案意
    旨書等在卷可佐，而原判決所載被告之犯行與此部分犯行之
    犯罪事實相同，屬同一案件，依審判不可分原則，此部分應
    為起訴效力所及，原審未及斟酌審判，尚欠允當，爰請撤銷
    原判決，另為適當之判決云云。惟查，上開檢察官上訴所指
    被害人翁碧霞遭詐騙之犯罪事實，業經檢察官提起公訴，並
    記載於起訴書（見臺灣士林地方法院檢察署100 年度偵緝字
    第521、526號起訴書犯罪事實欄二、(三)部分），並經原審法
    院於判決書中認定有罪（見原判決所載），並無檢察官所稱
    原審法院未及斟酌審判之情，從而，檢察官上訴意旨稱被害
    人翁碧霞遭詐騙部分原審漏未審酌云云，顯有誤會，檢察官
    上訴理由未能具體指摘原判決於認定事實，適用法律及量刑
    等項有何違法或不當，揆諸上揭意旨，本件上訴顯不合法定
    程式，應予駁回，並不經言詞辯論為之。
據上論斷，應依刑事訴訟法第367條前段、第372條，判決如主文
。
中    華    民    國   100    年    11    月    18    日
                  刑事第九庭審判長法  官  許仕楓
                                  法  官  許必奇
                                  法  官  劉興浪
以上正本證明與原本無異。
不得上訴。
                                  書記官  王詩涵
中    華    民    國   100    年    11    月    18    日